Inventaris van het archief van de Volkshogeschool Suriname, 1951-1985
Nationaal Archief, Den Haag
Volkshogeschool Suriname
1951-1985
I58
0.20 meter; 19 inventarisnummers.
Normale geschreven, getypte en gedrukte documenten, geen bijzondere handschriften.
Nationaal Archief, Den Haag
Volkshogeschoolwerk Suriname
(NAKS)
Het archief van de Volkshogeschoolwerk Suriname bestaat uit notulen van vergaderingen, jaarverslagen en statuten. Tevens omvat het archief stukken over de bouw en verbouw van de volkshogeschool, cursussen, reisverslagen, en verslagen aangaande de situatie in Suriname.
Archiefvorming
Geschiedenis van het archiefbeheer
De verwerving van het archief
Het archief is voor langere tijd in beheer, niet in eigendom verkregen.
Inhoud en structuur van het archief
14.05; 2.19
Inhoud
Het archief van de volkshogeschool Suriname (NAKS) beslaat 2 dozen en is niet compleet.
Aanwijzingen voor de gebruiker
Openbaarheidsbeperkingen
Volledig openbaar.
Materiële beperkingen
Aanvraaginstructie
Openbare archiefstukken kunnen online worden aangevraagd en gereserveerd. U kunt dit ook via de terminals in de studiezaal van het Nationaal Archief doen. Om te kunnen reserveren dient u de volgende stappen te volgen:
U maakt een profiel aan op www.gahetna.nl, en logt vervolgens in
Via de archiefinventaris (alleen de beschrijvingen met rode nummers) selecteert u het gewenste archiefstuk door op de knop 'Reserveren' te klikken
In het volgende scherm geeft u aan op welke dag u het archiefstuk wilt inzien
Indien u zich bevindt in de studiezaal en een tafelnummer heeft ontvangen kunt u dit nummer vermelden. Als u geen tafelnummer heeft kunt u tafelnummer 777 laten staan
Vervolgens bevestigt u uw reservering door deze te versturen.
Verwant materiaal
Beschikbaarheid van kopieën
Afgescheiden archiefmateriaal
Veel stukken van dit archief zullen zich in het archief van de volkshogeschool bevinden te Lelydorp in Suriname.
Beschrijving van de series en archiefbestanddelen
- STUKKEN VAN ALGEMENE AARD
  - Notulen van de vergaderingen van het bestuur van de Vereniging voor volkshogeschoolwerk betreffende de volkshogeschool in Suriname, 1969, 1972, 1974, 1983, en z.j.; 1; 1 omslag
  - Ingekomen en minuten van uitgegane stukken, 1951, 1968-1974, 1976-1977, 1979, 1985, en z.j.; 2; 1 omslag
  - Jaarverslagen, 1976-1978, 1982.; 3; 1 omslag
  - Concept statuten van de stichting gemeenschapscentrum NAKS, z.j.; 4; 1 omslag
- STUKKEN BETREFFENDE BIJZONDERE ONDERWERPEN
  - Oprichting en gebouwen
    - Stukken betreffende de oprichting van het volkshogeschoolwerk in Suriname en de Nederlandse Antillen, 1965-1968 en z.j.; 5; 1 omslag
    - Register betreffende een overzicht van gebeurtenissen over de periode, 1967-1973.; 6; 1 deel
    - Concept van de akte van oprichting van de stichting NAKS, [1975].; 7; 1 stuk
    - Rapport betreffende de gemeenschapshuizen, buurt en streekverenigingen in Suriname, 1958.; 8; 1 omslag
    - Stukken betreffende de bouw en verbouw van de volkshogeschool, 1966, 1972-1973, 1976, 1979 met 5 tekeningen; 9; 1 omslag
      Foto's van de bouw, [1960]
      Bevindt zich in invnr. 18
  - Cursussen
    - Stukken betreffende de gegeven cursussen en de gehouden voorstellingen, 1967, 1969-1979, 1982.; 10; 1 omslag
  - Personeel
    - Stukken betreffende de uitwisseling van stagiaires tussen Nederland en Suriname, 1969-1970, 1972, 1974-1975, 1979-1980.; 11; 1 omslag
    - Stukken betreffende het werkbezoek van Eugène Drenthe in Nederland, 1975-1976.; 12; 1 omslag
    - Stukken betreffende de familie Zoutendijk, 1975-1981, 1983.; 13; 1 omslag
  - Verslagen
    - Verslagen geschreven door H. Zoutendijk over de situatie in Suriname, 1976, 1978-1979, 1982.; 14; 1 omslag
    - Bezoekverslagen van de vereniging voor volkshogeschoolwerk betreffende Suriname en de Nederlandse Antillen, 1967-1968, 1974.; 15; 1 omslag
  - Financiën en subsidie
    - Stukken betreffende subsidie en financiële steun, 1969-1976, 1978, 1983.; 16; 1 omslag
    - Accountantsrapporten, 1972-1973, 1976-1978.; 17; 1 pak
- DOCUMENTATIE
  - NAKS BODE, 1971-1974.; 18; 1 omslag
    Foto's van de bouw van de Volkshogeschool NAKS [1960]
  - Uitgave betreffende het gemeenschapswerk van de organisatie NAKS, [1980].; 19; 1 deel